【裁判字號】    98,國抗,7
【裁判日期】    980907
【裁判案由】    國家賠償
【裁判全文】
臺灣高等法院民事裁定                  98年度國抗字第7號
抗  告  人  邱昱程
上列抗告人因與相對人台北市交通事件裁決所間國家賠償事件，
對於臺灣臺北地方法院中華民國98年6月30日所為裁定提起抗告
，本院裁定如下：
    主  文
抗告駁回。
抗告訴訟費用新台幣壹仟元由抗告人負擔。
    理  由
一、按起訴不合程式或不備其他要件者，法院應以裁定駁回之，
    但其情形可以補正者，審判長應定期間先命補正，民事訴訟
    法第249條第1項第6款定有明文。又提起民事訴訟，應依民
    事訴訟法第77條之13之規定繳納裁判費，此為法定必須具備
    之程式，欠缺此程式，經審判長限期命其補正，當事人逾限
    仍不補正者，即應認其起訴為不合法（最高法院18年上字第
    182號判例參照）。
二、經查本件抗告人向原法院提起訴訟，未據繳納裁判費，經原
    法院於民國（下同）98年6月2日裁定命抗告人應於裁定送達
    後5日內補繳裁判費新臺幣 (下同）6,500元，該裁定並已於
    98 年6月8日送達抗告人，有送達證書可稽（見原法院卷12
    、14頁），乃抗告人於該裁定送達後之98年6月10日僅補繳
    部分裁判費6,000元（見原法院卷1、15、18、19頁），揆諸
    首揭說明，其起訴顯不合法。從而，原裁定駁回抗告人之訴
    ，並無不合。
二、抗告意旨雖以：依台灣高等法院臺中分院94年度國字第3號
    裁定所示之裁判費計算方式，請求金額未滿100萬元者，每
    萬元徵收100元，而本件之請求金額為60萬元，所應徵收之
    裁判費僅為6,000元云云。惟查，民事訴訟法第77條之13固
    規定：「因財產權而起訴，其訴訟標的之金額或價額在新臺
    幣十萬元以下部分，徵收1,000元；逾10萬元至100萬元部分
    ，每萬元徵收100元」，然同法第77條之27另規定：「本法
    應徵收之裁判費，各高等法院得因必要情形，擬定額數，報
    請司法院核准後加徵之。但其加徵之額數，不得超過原額數
    5/10」。從而，本院經報請司法院核准 (94年5月16日院台
    廳民三字第0940009215號)後，已於94年5月26日以院信文公
    字第0940003474號函文發布修正民事訴訟法第77條之13關於
    裁判費之徵收額數標準，將訴訟標的之金額或價額逾10萬元
    部分，加徵原定數額1/10(即每萬元徵收110元)，並定於94
    年8月5日施行 (見本院卷14至16頁)。是本件訴訟標的之金
    額為60萬元，所應徵收之第一審裁判費應為6,500元 (其計
    算式為【1,000元＋ (110元×50)＝6,500元】。是抗告人執
    前詞指摘原裁定不當，聲明廢棄，為無理由。
三、據上論結，本件抗告為無理由，依民事訴訟法第495條之1第
    1項、第449條第1項、第95條、第78條，裁定如主文。
中    華    民    國    98    年    9    月      7    日
                    民事第六庭
                        審判長法  官  林鄉誠
                              法  官  梁玉芬
                              法  官  許紋華
正本係照原本作成。
不得再抗告。
中    華    民    國    98    年    9     月    8     日
                              書記官  潘大鵬


司法院資訊處製作；財團法人民間司法改革基金會備份。
